# 请教陈版有关其他应收款终止确认

提问人：yue907 时间：2013-01-18 00:10:18
某公司 2011 年代垫交通事故赔款， 2012 年底联系不到当事人，故对代垫款进行核销 借：营业外支出 贷：其他应收款。请教陈版，这样的处理是否合理。对于预计无法收回的款项是否必须先计提坏账准备再做核销处理呢？

回答人：chenyiwei
财务上对坏账核销的证据在财企[2002]513号、国资发评价[2005]67号文等中规定。由于核销证据要求高，难度大，一般会拖上较长时间，因此实务中多数是先计提坏账准备后核销的。但这只是一般情况，并无规定要求所有坏账核销之前必须先计提坏账准备。如果确实存在本报告期内新发生的应收款项在本期内即确定无法收回需要核销的情况，也可以直接转销。